臺灣板橋地方法院民事判決　　　　　　　　　　　　　　九十三年度勞訴字第三號
　　原　　　告　乙○○
　　被　　　告　惠彬股份有限公司
　兼法定代理人　丙○○
　　被　　　告　甲○○
　　　　　　　　丁○○
右當事人間請求給付資遣費等事件，於民國九十三年四月二十日言詞辯論終結，本院
判決如左：
    主    文
被告惠彬股份有限公司應給付原告新台幣壹佰貳拾壹萬捌仟肆佰肆拾捌元，及自民國
九十二年十二月十六日起至清償日止按年息百分之五計算之利息。
原告其餘之訴駁回。
訴訟費用由被告惠彬股份有限公司負擔。
本判決第一項於原告以新台幣肆萬陸仟元為被告惠彬股份有限公司供擔保後，得假執
行。
原告其餘假執行之聲請駁回。
    事      實
甲、原告方面：
一、聲明：（一）被告應連帶給付原告新台幣（下同）一百二十一萬八千四百四十八
    元，及自起訴狀繕本送達翌日起至清償日止，按年息百分之五計算之利息；（二
    ）願供擔保請准宣告假執行。
二、陳述：
（一）緣被告惠彬股份有限公司（以下簡稱：惠彬公司）及丙○○違反勞動基準法案
      件，業經本院判決有罪確定，為此提起本件訴訟。
（二）原告於七十一年三月一日起進入被告公司任職，迄九十二年三月十九日止，服
      務年資為二十一年又十九天。每月平均工資為三萬九千七百四十元，另有四十
      七天之特休假未休，連同被告未給付之薪資，原告得請求之金額如下：
  １、積欠未給付之薪資（九十一年十二月至九十二年三月十九日），每月未給付之
      薪資平均三萬六千三百九十一元，共計十四萬五千五百六十五元。
  ２、原告應得之資遣費，應為八十三萬七千八百五十二元（自七十一年三月一日起
      至九十二年三月十九日止，計二十一年又一個月）。
  ３、未給付之預告工資三萬九千七百四十元。
  ４、未給付之特別休假工資六萬二千五百四十一元。
  ５、未給付之公司員工自訂員工退休金十三萬二千七百五十元。
  ６、以上共計一百二十一萬八千四百四十八元。
（三）被告甲○○為被告惠彬公司之董事，被告丁○○則為該公司之監察人，依公司
      法第八條第一項、第二項之規定，亦為公司之負責人，爰依同法第二十三條第
      二項之規定，應對原告負連帶責任。基上所陳，合計被告應連帶給付原告一百
      二十一萬八千四百四十八元，及自起訴狀繕本送達翌日起至清償日止，按年息
      百分之五計算之利息。
三、證據：提出被告公司應支付金額明細表、積欠工資明細表各乙份、被告公司員工
    退休金明細表影本乙份為證。
乙、被告方面：
    被告均未於言詞辯論期日到場，亦未提出書狀作何聲明或陳述。
丙、本院依職權調閱本院九十二年度簡字第二二九七號刑事卷全宗。
    理      由
一、被告均未於言詞辯論期日到場辯論，查無民事訴訟法第三百八十六條所列各款情
    形，爰依原告之聲請，由其一造辯論而為判決。
二、本件原告起訴主張被告惠彬公司及丙○○，因未依勞動基準法第十七條之規定發
    給原告資遣費之違反勞動基準法案件，業經本院於九十二年十月三十一日判決被
    告惠彬公司其代表人因執行業務違反雇主依勞動基準法第十六條終止勞動契約，
    應發給勞工資遣費之規定，處罰金四千元，被告丙○○違反雇主依勞動基準法第
    十六條終止勞動契約，應發給勞工資遣費之規定，處罰金四千元等罪刑確定，而
    原告於七十一年三月一日起進入被告惠彬公司任職，迄九十二年三月十九日止，
    服務年資為二十一年又十九天，每月平均工資為三萬九千七百四十元，另有四十
    七天之特休假未休，連同被告惠彬公司未給付之薪資，原告得請求被告惠彬公司
    包括積欠未給付之薪資十四萬五千五百六十五元、資遣費八十三萬七千八百五十
    二元、未給付之預告工資三萬九千七百四十元、未給付之特別休假工資六萬二千
    五百四十一元、未給付之公司員工自訂員工退休金十三萬二千七百五十元，共計
    一百二十一萬八千四百四十八元及自起訴狀繕本送達翌日起至清償日止，按年息
    百分之五計算之利息等語，業據原告提出被告公司應支付金額明細表、積欠工資
    明細表各乙份、被告公司員工退休金明細表影本乙份為證，並經本院依職權調閱
    本院九十二年度簡字第二二九七號刑事卷全宗查明上情無訛，而被告惠彬公司於
    本件訴訟經合法通知，始終未於言詞辯論期日到場辯論，復未於言詞辯論期日之
    前提出任何書狀以供本院斟酌，依民事訴訟法第二百八十條第三項前段、第一項
    前段之規定，視同自認原告主張之事實。原告前揭主張，自堪信為真實。
二、原告雖又主張：被告丙○○、甲○○分為被告惠彬公司之董事長、董事，被告丁○○則為該公司之監察人，依公司法第八條第一項、第二項之規定，亦為公司之
    負責人，爰依同法第二十三條第二項之規定，應對原告負連帶責任等情。然查，
    民法第二十八條係規定法人因其董事執行職務，所加害於他人之損害，法人與行
    為人負連帶賠償責任，公司法第二十三條則規定：「公司負責人對於公司業務之
    執行，如有違反法令致他人受有損害時，對他人應與公司負連帶賠償之責。」，
    依原告所陳，其所受無法取得未給付工資、資遣費、應休未休特別假工資、未給
    付之預告工資等之損害，係因被告惠彬公司債務不履行所致，而非被告丙○○、
    甲○○、丁○○有何執行職務侵害原告權利之情，其竟要求董事長、董事、監察
    人等共負賠償責任，適屬相反，與該條規定不合，故其主張被告丙○○、甲○○
    、丁○○應連帶給付未給付工資、資遣費、應休未休特別假工資、未給付之預告
    工資等之損害，自不應准許。
三、從而，原告請求被告惠彬公司應給付其未給付之薪資十四萬五千五百六十五元、
    資遣費八十三萬七千八百五十二元、未給付之預告工資三萬九千七百四十元、未
    給付之特別休假工資六萬二千五百四十一元、未給付之公司員工自訂員工退休金
    十三萬二千七百五十元，共計一百二十一萬八千四百四十八元及自起訴狀繕本送
    達翌日即九十二年十二月十六日起至清償日止，按年息百分之五計算之利息，即
    屬正當，應予准許。逾此部分之請求，為無理由，應予駁回。
四、原告陳明願供擔保，聲請為假執行之宣告，經核原告勝訴部分，合於法律規定，
    爰酌定相當擔保金額准許之；至原告敗訴部分，其假執行之聲請即失所附麗，自
    應予以駁回。
五、結論：原告之訴為一部有理由、一部無理由，依民事訴訟法第三百八十五條第一
    項前段、第七十九條、第三百九十條第二項，判決如主文。
中　　　華　　　民　　　國　　九十三　　年　　　五　　　月　　  四  　　日
                                臺灣板橋地方法院民一庭
                                    法  官  邱靜琪
右為正本係照原本作成
如對本判決上訴，須於判決送達後廿日內向本院提出上訴狀
中　　　華　　　民　　　國　　九十三　　年　　　五　　　月　　  四  　　日
                                    書記官  白俊傑
